# 应收债权逾期后对方付款是否还应当适当计提坏账准备？

提问人：RUIHUAXIANG 时间：2019-12-25 08:05:06
请教陈版，A 公司应收 B 公司 1000 万元货款，B 公司按期支付，截止2019 年6-11 月因对方受当地环保因素影响，B 公司无法正常生产，因此无法支付到期的货款 200 万，造成 200 万债权逾期， 12 月 B 公司恢复生产，并于 12 月 20 日偿还到期款项 100 万，并对逾期债权 100 万签订展期协议，那么请教是否应当对展期的债权及未到期的债权计提坏账，若计提，应当按照怎么样的比例较为合适？谢谢

回答人：chenyiwei
首先这属于修改债务条款，应根据《企业会计准则第 12 号——债务重组（ 2019 年修订）》关于修改债务条件的规定对其进行处理，必要时确认债务重组损失。其次，按债务重组进行会计处理后，应对其采用个别认定法计提准备，主要考虑其财务状况、偿债能力和意愿等。